臺灣高等法院刑事判決
上　訴　人
即　被　告　丙○○
選任辯護人　黃國堂律師
上　訴　人
即　被　告　乙○○
指定辯護人　公設辯護人　李廣澤
上列上訴人因違反毒品危害防制條例案件，不服臺灣基隆地方法
院87年度訴字第454號，中華民國88年1月12日第一審判決（起訴
案號：臺灣基隆地方法院檢察署87年度偵字第4103號）提起上訴
，經判決後，由最高法院第2次發回更審，本院判決如下：
    主  文
原判決撤銷。
丙○○連續販賣第二級毒品，累犯，處有期徒刑柒年陸月。安非
他命陸包（淨重共貳拾壹點肆玖公克）沒收銷燬之；毒品之外包
裝重肆點捌陸公克、分裝袋玖拾壹只沒收。所得財物新台幣參萬
伍仟元沒收，如全部或一部不能沒收時，以其財產抵償之。
乙○○連續販賣第二級毒品，處有期徒刑伍年。所得財物新台幣
壹萬肆仟元沒收，如全部或一部不能沒收時，以其財產抵償之。
    事  實
一、乙○○（綽號白毛）曾於八十三年間，因持有毒品及吸用安
    非他命罪，分別經本院及臺灣桃園地方法院判處有期徒刑二
    年二月、七月確定，並經裁定應執行有期徒刑二年六月確定
    ，又於八十四年間因吸用安非他命罪，經臺灣桃園地方法院
    判處有期徒刑五月確定，經接續執行，依行刑累進處遇條例
    縮短刑期於八十七年九月十屆滿，並於八十六年一月三十日
    獲准假釋出獄，現仍於假釋期間。丙○○曾於民國八十四年
    間，因施用毒品及吸用安非他命罪，經臺灣高雄地方法院判
    處應執行有期徒刑三年五月確定，於八十五年十二月二十一
    日假釋出獄，並依行刑累進處遇條例縮短刑期於八十七年四
    月二十六日因假釋期滿未經撤銷而執行完畢，均不知悔改。
二、丙○○意圖營利，基於概括之犯意，自八十七年五、六月間
    起至同年八月十八日止，在台北縣新莊市○○○路一一三號
    其經營之「冠群豆漿店」內，以每三公克安非他命新台幣 (
    下同 )五千元之價格，連續七次販賣安非他命與乙○○，其
    中八十七年八月十八日販賣五千元。乙○○亦意圖營利，並
    基於概括之犯意，自八十七年六月底起至同年八月二十六日
    止，將其購得之安非他命予分裝為數小包後，在桃園縣龜山
    鄉○○路十九號傅錦秀所開設之早餐店內，連續販賣予綽號
    「姑丈」之傅錦秀七次，每次一包，價格一千元，最後一次
    （即第七次）於八十七年八月二十六日販賣價格二千元，另
    在台北縣林口體育館前，以每小包安非他命二千元之價格，
    連續販賣予褚金益三次，每次一包，價格二千元，最後一次
    （即第三次）於八十七年八月二十四日販賣一包，價格為二
    千元。嗣於同年八月三十日十七時四十分許，乙○○在桃園
    市○○路○段一一一巷八十弄一０九號五樓住處內為警查獲
    ，並供出其安非他命來源，隨後警員要乙○○打電話 (電話
    號碼 (00)00000000號)至丙○○經營之上開豆漿
    店內，佯裝欲購買一萬元之安非他命，丙○○不疑有他，於
    同日十八時四十分許，依約攜帶欲賣給乙○○之一包安非他
    命自台北縣新莊市○○○路八十三號四樓七六三室租住處下
    樓時，為埋伏之警員當場查獲而未遂，並在身上扣得該包安
    非他命，丙○○隨即帶警員至其上開租住處內，再扣得其所
    有安非他命五包（連同上開扣得之一包安非他命共六包，淨
    重二十一．四九公克，外包裝重四點八六公克）及其分裝安
    非他命之分裝袋九十一只。
三、案經台北市政府警察局大安分局移送台灣基隆地方法院檢察
    署檢察官偵查起訴。
    理  由
一、訊據被告丙○○固不否認於前揭時地被警查獲第二級毒品安
    非他命、分裝袋之情不諱，惟矢口否認有販賣安非他命之情
    ，被告乙○○亦否認有販賣安非他命犯行，被告丙○○辯稱
    ：伊僅受乙○○所託幫忙找藥頭，由乙○○自行與藥頭交易
    ，並非伊販賣安非他命與乙○○，查獲當日，伊因乙○○之
    電話請託找藥頭，且伊亦有需要安非他命，故代為連絡綽號
    「阿三」之男子，「阿三」即拿安非他命至伊租住處，伊除
    留下自己購買之份量外，伊叫「阿三」拿一萬元安非他命給
    乙○○，詎「阿三」離開後，伊隨後由租住處下樓欲前往豆
    漿店時，即為警查獲，身上被查獲之毒品並非要交給乙○○
    ，是伊要帶到豆漿店吸，家裡查獲之五包是向阿三買的，因
    有臭味準備退還給阿三，並非要販賣，分裝袋是豆漿店裝醬
    油用；乙○○是為求自保其所供不實云云；被告乙○○辯稱
    ：伊因有吸用安非他命，故與朋友電話交談間，常會討論何
    處可取得較便宜之安非他命，其因而偶受友人之託，帶同友
    人前往自行向丙○○購買安非他命，其從未介入交涉牟利，
    亦未曾販賣安非他命與他人，伊並不識褚金益，傳錦秀說我
    咬他販賣，他才咬我販賣，伊並未販賣毒品給渠等二人云云
    。
二、關於丙○○販賣第二級毒品部分：
（一）被告丙○○確有連續販賣安非他命予乙○○之事實，業據
      乙○○於警訊及檢察官偵查中供稱其向丙○○販賣安非他
      命七次，每次五、六千元不等，最後一次在八十七年八月
      十八日購買五千元等語（大安分局警卷第七頁、八十七年
      度偵字第四一○三號偵查卷第五十九至六十頁）。且二人
      交易多次，均係由乙○○以電話聯絡被告丙○○後，由其
      與乙○○進行交貨、取款，從未見有其他人前來交涉等情
      ，亦經同案被告乙○○於警訊、偵查中初訊及原審調查時
      供述甚明在卷，並有在被告丙○○身上及其租住處內查獲
      之安非他命共六包及分裝袋九十一只扣案可佐，且該查扣
      之六包粉末送請法務部調查局鑑定之結果，均係甲基安非
      他命，淨重二十一．四九公克，外包裝重四點八六公克，
      有該局八十七年十二月四日（八七）000000000
      號檢驗通知書足憑，事證明確，復參以被告乙○○在其住
      處為警查獲後，即打電話（電話號碼（０二）00000
      000號）至丙○○經營之上開豆漿店內佯稱欲購買安非
      他命，被告丙○○旋返回前開租住處內取得一包安非他命
      外出時，為埋伏在現場之警員當場查獲，其間並未發現有
      被告丙○○所稱藥頭之綽號「阿三」男子在其租住處內出
      入等情，有筆錄在卷足憑，再佐以原審向中華電信公司新
      莊營運處調取被告丙○○經營上開豆漿店內之電話通訊紀
      錄所載，該支電話於八十七年八月三十日十七時四十分被
      告丙○○接獲乙○○之電話後，迄被告丙○○於同日十八
      時四十分為警查獲時，未有任何對外通訊之紀錄等情，此
      有中華電信股份有限公司桃園營運處查詢電話通話紀錄函
      復單可稽（附於原審証物袋內），益證被告丙○○辯稱因
      接獲乙○○之電話請託，始代為聯絡藥頭「阿三」，並要
      「阿三」逕將安非他命送與乙○○，僅留下自己購買之安
      非他命，伊家裡被查獲之五包安非他命是向阿三買的，因
      有臭味準備退還給阿三，並非要販賣云云，純為事後杜撰
      ，以圖卸責之詞，不足採信。至於被告乙○○於本院審理
      時以證人身分應訊時翻供改稱：安非他命是伊去丙○○家
      ，打電話跟他朋友買。約有三、四次，每次買五千元到一
      萬元，於警訊時所供向丙○○買安非他命等語，那是警察
      要伊打電話的，且警察說伊女朋友在他們手上，要伊供出
      丙○○來云云，惟查乙○○所供與其在警訊、偵查時供詞
      不符，況其於原審審理時仍供稱：其與丙○○且二人交易
      多次，均係由乙○○以電話聯絡丙○○後，由丙○○與乙
      ○○進行交貨、取款，從未見有其他人前來交涉等語（見
      原審卷第四十二頁），又乙○○之前亦未曾供稱警察說伊
      女朋友在他們手上，要伊供出丙○○來等語，其於偵查中
      向檢察官所為之陳述，並無顯有不可信之情況，於警訊時
      之供詞亦具有較可信之特別情況，且為證明犯罪事實存否
      所必要者，自得為證據。嗣後翻供之詞，顯係袒護被告丙
      ○○所致，核不足採。
（二）被告乙○○於八十七年八月三十日十七時四十分許為警查
      獲後，供出其安非他命係購自丙○○。經警授意乙○○撥
      打電話向丙○○佯裝欲購買一萬元之安非他命，丙○○於
      接獲電話後，隨即允予出售，而於同日十八時四十分許攜
      帶一包安非他命赴約，甫自租住處下樓時，即為埋伏之警
      員當場查獲，因丙○○依約攜帶毒品前往交易，即已著手
      實施販毒之行為，而丙○○先前原即有販毒之故意，且依
      約進行交易，雖該次乙○○並無買受毒品之真意，且因警
      察埋伏，伺機逮捕，事實上其二人不能真正完成買賣毒品
      ，惟被告丙○○該次行為，仍應成立販賣第二級毒品未遂
      罪（最高法院八十五年三月十二日、八十五年度第四次刑
      事庭會議決議參照）。
（三）被告丙○○請求調查警方監聽被告乙○○住處電話通話之
      錄音帶，經查該項監聽係由臺灣基隆地方法院檢察署檢察
      官核發八七○七二○基檢革篤字第一一六三八號（監察日
      期自八十七年七月二十一日至八十七年八月十八日止）及
      八七○八一七基檢革篤字第三三八○號（監查日期自八十
      七年八月十九日至八十七年九月十六日止）之通訊監察書
      ，會同台北市警察局大安分局執行通訊監察，嗣大安警察
      分局於八十七年十月十日搬遷，致該項監察錄音帶未予保
      存，此有台北市大安警察分局覆函及書記官電話記錄可稽
      （見本院前審卷第二七頁、五九頁），惟該項通訊監察紀
      錄譯文於原審調查時曾提示被告乙○○，而乙○○對該紀
      錄並未表示有何不實之處（見原審卷第四二頁）。被告乙
      ○○於本院本審行準備程序時對該電話監聽譯文亦自承伊
      有說如譯文所示之言語（見本院九十四年七月二十九日準
      備程序筆錄）。雖該電話監察錄音帶已不存在，然經核證
      人即製作該監聽電話譯文之警員甲○○於本院本審審理時
      到庭證稱：「我們是依法監聽的。監聽票是當時的偵查員
      申請監聽的」、「（錄音帶呢？）當時已經我已經離職了
      ，分局又搬家，錄音帶在那裡，我不清楚，因為時間已經
      太久了。（譯文的內容是否實在？）那是依據他們談論的
      內容製作的」等語（94年10月6 日審判筆錄）。堪認該電
      話監聽譯文為真實。
三、關於被告乙○○販賣第二級毒品部分：
（一）被告乙○○連續販賣安非他命等情，業據證人傅錦秀、褚
      金益等人於警、偵及原審指述伊等連續購買安非他命，均
      係以電話與被告乙○○連絡後，由被告乙○○交付安非他
      命並收受款項，乙○○從未帶其等前往向他人購買安非他
      命等語在卷（見八十七年度偵字第四一○三號偵查卷第五
      一頁、第五二頁、第五四頁、第六八頁、第六九頁、第七
      一頁、原審卷第三四頁、第五三頁），核與警方監聽被告
      乙○○住處電話【電話號碼（○三）0000000號】
      之通訊內容相符，有通訊監察紀錄譯文附卷可稽，查依通
      訊監察紀錄被告乙○○（綽號白毛）與傅錦秀（綽號姑丈
      ，其通話電話號碼：0000000 號，見八十七年度偵字第四
      一○三號偵查卷第五十一頁）及儲金益（綽號阿義，其通
      話電話號碼：00000000號，見八十七年度偵字第四一○三
      號偵查卷第六十八頁）間通話內容部分譯文記載：
  １、白毛（乙○○）→姑丈（即傅錦秀，電話0000000號）
      時間：87年7月29日至7月31日
           （乙○○向姑丈要錢）
      時間：87年8月3日至8月4日
            白毛：你要不要椰子？我等一下送過去。
            姑丈：好阿。
      時間：87年8月5日至8月6日
            姑丈：早上去哪裡？
            白毛：我去基隆，我有跟電器行說好過去，順便會
            帶，帶子過去。
      時間：87年8月6日至8月7日
            白毛：什麼事？
            姑丈：還用問。
            白毛：我在等平仔。
            姑丈：你不是不跟他拿？
            白毛：不跟他拿哪有錢去。
            姑丈：他不是明天要給你？
      時間：87年8月7日至8月10日
            (黃向姑丈要錢，姑丈叫乙○○5.6點過去)
            白毛：我在忙，等下再說。
            姑丈：多久？
            白毛：我會打電話給你。
            姑丈：打行動給我。
      時間：87年8月10日至8月11日
           （在聊天）
            白毛：等一下到姑丈處。
      時間：87年8月15日至8月17日
            白毛：我等下過去，他要錄影機，我帶過去。
            姑丈：好，順便安裝。
  ２、白毛（乙○○）→阿義（即儲金益，電話：00000000號）
      時間：87年7月29日至7月31日
            乙○○：阿義，我扣機怎沒回？
            阿義：我在內湖工作，還帶機子。
            乙○○：看你˙˙˙好的，說的，看朋友怎樣？
            阿義：多還是少？
            乙○○：當然給你的不會漏氣。
            阿義：好，等下看怎樣，再打給你。
            阿義：我這邊一張而已。
            乙○○：我7點半會去阿通那裡，我會在我們上一
            阿義：幾點？
            乙○○：7點半。
            阿義：好。
            乙○○：我會準時到。
            阿義：我差一千可不可以？
            乙○○：好。見面談。
      時間：87年8月5日至8月6日
            阿義：我們有沒老大的。
            乙○○：你說哪些？
            阿義：是膽還是硬。
            乙○○：跟那天一樣。
            阿義：阿四。
            乙○○：沒有了。
            阿義：朋友在問。
            乙○○：阿四沒啊，啊！明天幫我問些，要繳房子
            阿義：好啦，我幫助你找，啊有沒有多一點？
            乙○○：有啦，我給你都多一點。
            阿義：我阿義啦！要在哪裡？
            乙○○：同樣地方。
            阿義：多久？
            乙○○：現在幾點？
            阿義：8點。
            乙○○：8點40分好不好？
            阿義：好啦。
      時間：87年8月15日至8月17日
            乙○○：現在9:45，朋友在修錄影機，10:40在那
            等，忍耐一下。
            阿義：好。
            乙○○：阿義，我五點等你見面講。
            阿義：每次都讓我等，你先前說的˙˙˙
            乙○○：見面講，到超商那邊等。
      上開通話內容有談及被告乙○○向傅錦秀拿錢而相約取款
      及儲金益向乙○○取貨相約見面之事，雖未明言拿錢或取
      貨之對象為毒品安非他命，惟此無非係毒品交易者唯恐遭
      竊聽所用暗語，況且其內容並無被告乙○○所辯稱之有關
      被告乙○○帶傅錦秀、褚金益前往向他人購買安非他命等
      語。亦非如被告於本院所辯稱內容僅談及那裡的安非他命
      比較便宜，可以去買而已。又雖該通訊監察紀錄譯文關於
      台灣基隆地方法院檢察署檢察官核發八七○七二○基檢革
      篤字第一一六三八號部分，其監察日期係自八十七年七月
      二十一日起至八十七年八月十八日止；八七○八一七基檢
      革篤字第三三八○號部分，監察日期係自八十七年八月十
      九日至八十七年九月十六日止，並未包含八十七年七月二
      十日以前部分。然查證人傅錦秀、褚金益於警訊、偵查及
      原審審理時即明確指稱自八十七年六月底起至八十七年八
      月二十六或八十七年八月二十四日止向被告乙○○連續購
      買安非他命之事實，渠等供述先後一致，應非子虛。從而
      上開通訊監察紀錄譯文縱未包含八十七年七月二十日以前
      部分，本院依證人傅錦秀、褚金益之上開供詞，認渠等所
      供被告販賣安非他命之始期為八十七年六月底，應屬可採
      。又該項譯文原始監察錄音帶雖並未予以保存，有台北市
      大安警察分局覆函可按。惟經證人即製作該監聽電話譯文
      之警員甲○○於本院本審審理時到庭證屬監聽譯文內容屬
      實，有如上述。再參以該項通訊監察紀錄譯文於原審調查
      時曾提示被告乙○○，而乙○○對該紀錄並未表示有何不
      實之處（見原審卷第四二頁）。於本院本審行準備程序時
      對該電話監聽譯文亦自承伊有說如譯文所示之言語（見本
      院九十四年七月二十九日準備程序筆錄），堪認該電話監
      聽譯文為真實，得做為被告乙○○犯罪之證據。且證人傅
      錦秀、褚金益均於原審具結在卷，於有偽證罪刑責約束力
      之下所為證述，當有其可信度，被告所辨證人所言不足採
      ，要係卸責之詞，不足採信。
（二）至證人傅錦秀雖於警詢供承向被告乙○○購買安非他命七
      、八次。每次一千元或二千元等語（見偵查卷第五四頁）
      ，於原審證稱向被告乙○○購買安非他命六、七次，最後
      一次買二千元等語（見原審卷第三四頁），另證人褚金益
      於警詢亦供承向被告乙○○購買安非他命三、四次，每次
      二千元等語（見偵查卷第六九頁），於原審則證稱向被告
      乙○○購買安非他命二、三次等語（見原審卷第五三頁）
      ，前後所供購買次數不一，惟其等所稱確向被告乙○○購
      買安非他命之情則無二致，斟酌證人所證述情節採有利於
      被告中間次數及最低售價之認定，即證人傅錦秀向被告乙
      ○○購買安非他命七次，前六次每次買一千元，第七次買
      二千元；證人褚金益向被告乙○○購買安非他命三次，每
      次買二千元，併為敘明。
四、查政府對於毒品之持有、施用、轉讓、販賣等之取締甚為嚴
    格，且所涉刑責亦相當嚴重，為眾所週知之事，茍被告丙○
    ○、乙○○無利可圖，焉有甘冒販賣毒品之重罪被查獲之風
    險而販賣安非他命，本件被告鐘慶連續七次販賣安非他命予
    乙○○，且於八十七年八月三十日當日一接獲乙○○電話即
    攜帶毒品下樓，且其數量多達七‧五九公克，住處另存有毒
    品一三‧九公克之多，已超出一般供己施用之量甚多，並有
    九十一只之分裝袋，足見被告丙○○確有營利之意圖而販賣
    安非他命，至為明確。又被告乙○○連續販賣安非他命給傅
    錦秀七次，販賣予褚金益三次，是其亦有營利之意圖，至可
    認定。
五、綜上所述，被告丙○○、乙○○販賣安非他命之事證明確，
    被告上開辯解，全屬事後卸責之詞，不足採信。其販賣第二
    級毒品安非他命之犯行，可以認定。
六、查安非他命係屬毒品危害防制條例第二條第二項第二款規定
    之第二級毒品，被告丙○○、乙○○非法販賣安非他命牟利
    ，核係犯毒品危害防制條例第四條第二項販賣第二級毒品罪
    名。其中被告丙○○最後一次犯行未遂，係犯毒品危害防制
    條例第四條第五項第二項之販賣第二級毒品未遂罪，其等先
    後多次販賣安非他命犯行，各時間緊接，犯意概括，所犯構
    成要件相同，為連續犯，各依刑法第五十六條規定，以一罪
    論（被告丙○○多次販賣行為，有既遂及未遂，仍以既遂一
    罪論），並加重其刑，惟法定刑無期徒刑依法不得加重。又
    販賣第二級毒品前之持有第二級毒品之低度行為，應為販賣
    之高度行為所吸收，不另論罪。又被告丙○○有事實欄所載
    之犯罪科刑執行情形，有台灣基隆地方法院檢察署刑案資料
    查註紀錄表在卷可稽，其受有期徒刑之執行完畢後，五年以
    內再犯有期徒刑以上之本罪，為累犯，依刑法第四十七條規
    定遞予加重其刑，惟法定刑無期徒刑依法不得加重。。再查
    ，被告乙○○為警查獲時，旋即供出安非他命來源，因而破
    獲被告丙○○販賣安非他命案，有警訊筆錄在卷可按，爰依
    毒品危害防制條例第十七條之規定，依法減輕其刑，並先加
    （法定刑無期徒刑依法不得加重）後減之。
七、原審對被告二人論罪科刑，固非無見，然查被告丙○○部
    分其最後一次犯行係未遂，原判決仍論以既遂，自有未當
    又毒品危害防制條例第十九條第一項之沒收供犯罪所用之物
    及因犯罪所得之財物，係強制規定，採義務沒收主義，法院
    無審酌之餘地。而毒品之外包裝有防止毒品裸露、逸出及潮
    濕之功用，並便於攜帶及販賣，其係供販賣毒品所用之物，
    至為顯然。原判決就扣案之丙○○所有安非他命六包之外包
    裝四點八六公克，並未宣告沒收，且原判決既認定被告二人
    等確有販賣安非他命之事實，惟對於被告二人販賣安非他命
    所得價款部分，未予宣告沒收，復未說明何以毋庸沒收之理
    由，亦有未洽原判決事實欄記被告二人均係基於意圖牟利
    之概括犯意，連續為販賣安非他命之犯行等情，惟對於被告
    二人等如何係基於「牟利」之意圖而販賣安非他命，並未敘
    明其所憑之證據及認定之理由，亦有判決不載理由之違誤
    檢察官就被告之全部犯罪事實以實質上或裁判上一罪起訴者
    ，因各該部分事實間互有不可分關係，法院自應就全部事實
    予以合一審判，如僅就其中一部分加以審認，而置其他部分
    於不顧，即屬刑事訴訟法第三百七十九條第十二款所稱「已
    受請求之事項未予判決」之違法；此與以可分數罪起訴，如
    有漏判，仍可補判之情形，迥然有別。本件檢察官起訴書犯
    罪事實欄記載被告乙○○基於概括之犯意，除販賣安非他命
    予傅錦秀（綽號「姑丈」）及褚金益二人外，另有販賣安非
    他命予綽號「連正」、「阿東」、「成豐」、「眼鏡」、「
    哈董」、「阿義」及「阿平」等人之事實，乙○○被訴之上
    開犯罪，在審判上即為不可分割之單一訴訟客體，應全部加
    以論究而以一判決終結之，茍其中一部分犯罪不能證明，亦
    應於理由欄敘明其依據，並說明不於主文另行諭知無罪之理
    由。原審僅就乙○○販賣安非他命予傅錦秀、褚金益部分予
    以論罪，就其餘被訴事實部分是否成立犯罪，則未予論究，
    難謂無已受請求之事項未予判決之違法。又按無期徒刑不
    得加重，刑法第六十五條第一項定有明文。毒品危害防制條
    例第四條第二項罪之法定刑為無期徒刑或七年以上有期徒刑
    ，得併科新台幣七百萬元以下罰金。原判決認定被告二人所
    為均犯毒品危害防制條例第四條第二項之連續販賣第二級毒
    品罪均應依連續犯以一罪論並加重其刑，丙○○併依累犯之
    規定加重其刑，惟均就其中法定刑為無期徒刑部分仍予加重
    ，於法亦屬違誤。被告二人上訴，否認犯罪，雖無理由，然
    原判決既有可議，尚難維持，應由本院予以撤銷改判，茲審
    酌被告二人前均有吸用安非他命之犯罪紀錄，被告丙○○甫
    執行完畢，被告乙○○則仍於假釋期間，均不知戒懼，又涉
    有本件連續販賣安非他命犯行，及其犯罪動機、目的、手段
    、所生危害、犯後態度等一切犯罪相關情狀，各量處如主文
    第二項、第三項所示之刑，以資懲儆。被告犯罪所得之財物
    ，其中丙○○部分，其連續七次販賣安非他命與乙○○，每
    次五千元，共得財物現金三萬五千元。乙○○部分，其，連
    續販賣予綽號「姑丈」之傅錦秀七次，前六次每次一千元，
    最後一次二千元，另連續販賣予褚金益三次，每次二千元，
    總計販賣所得款項為一萬四千元，均應依法宣告沒收，如全
    部或一部不能沒收時，以其財產抵償之。扣案之被告丙○○
    所有安非他命六包 (淨重共二十一．四九公克)，依毒品危
    害防制條例第十八條第一項前段之規定，應沒收銷燬之；毒
    品之外包裝四點八六公克，應依毒品危害防制條例第十九條
    第一項之規定宣告沒收。另在其租住處內查獲之分裝袋九十
    一只，被告丙○○雖辯稱係其經營之豆漿店使用之醬油袋，
    並非分裝安非他命所用云云，然查，系爭扣案之分裝袋規格
    、型式與被告丙○○住處內查獲之安非他命包裝袋相同，況
    該分裝袋之體積及重量均甚輕微，並不佔空間，且一般豆漿
    店使用分裝袋之數量及頻率亦屬頻繁多量，被告竟未將上開
    使用頻繁且不占空間之分裝袋留在豆漿店備用，而大費周章
    ，將部分之分裝袋帶回租住處內放置，衡與常情相違，顯難
    採信，足證上開分裝袋應係被告丙○○在其租住處內分裝安
    非他命以供販賣所用之物，其上開辯解，純為飾卸之詞，不
    足採信，爰依刑法第三十八條第一項第二款之規定，宣告沒
    收之。至其餘在被告丙○○租住處內查獲之不明粉末一瓶，
    經送請鑑定之結果，未發現任何海洛因、嗎啡、大麻、古柯
    鹼及甲基安非他命等毒品成份，有卷附上開法務部調查局之
    檢驗通知書可稽，依法自不得沒收。
八、公訴意旨指稱被告乙○○連續販賣安非他命予綽號「姑丈」
    、「連正」、「成豐」、「眼鏡」、哈董」、「阿義」、「
    阿平」及傅錦秀部分係共八次，連續販賣安非他命予褚金益
    部分係四次，另指被告乙○○連續販賣安非他命予綽號「連
    正」、「成豐」、「眼鏡」、哈董」、「阿義」、「阿平」
    等人，而認被告乙○○連續犯毒品危害防制條例第四條第二
    項之罪等情，惟證人傅錦秀即綽號「姑丈」之人，已據傅錦
    秀於警詢中自陳在卷（見偵查卷第四九頁），檢察官認係不
    同之二人，已有誤認，再查卷內並無綽號「連正」、「成豐
    」、「眼鏡」、哈董」、「阿義」、「阿平」等人之年籍資
    料足供調查，檢察官亦未就此提出相關資料以證實，自難認
    定被告乙○○有販賣安非他命予上開綽號「連正」、「成豐
    」、「眼鏡」、哈董」、「阿義」、「阿平」等人之犯行，
    而被告乙○○連續販賣安非他命予傅錦秀計七次，前六次每
    次買一千元，第七次買二千元；販賣予褚金益計三次，每次
    買二千元，已如前述，則公訴人所指販賣予傅錦秀及褚金益
    各所超出之一次亦均難認定，公訴人認此部分與前開論罪部
    分間有連續犯裁判上一罪之關係，爰就此部分亦不另為無罪
    之諭知，併此敘明。
九、據上論斷，應依刑事訴訟法第369條第1項前段、第364 條、
    第299條第1項前段，毒品危害防制條例第4條第2項、第17條
    、第18條第1項前段、第19條第1項，刑法第11條前段、第56
    條、第47條、第38條第1項第2款，判決如主文。
本案經檢察官洪泰文到庭執行職務。
中　　華　　民　　國　　94　　年　　10　　月　　20　　日
　　　　　　  　　刑事第十庭審判長法　官  陳正雄
　　　　　　　　　　　　　　　　　法　官  許宗和
　　　　　　　　　　　　　　　　  法　官  許錦印
以上正本證明與原本無異。
如不服本判決，應於收受送達後十日內向本院提出上訴書狀，其
未敘述上訴之理由者並得於提起上訴後十日內向本院補提理由書
（均須按他造當事人之人數附繕本）。
                                  書記官  楊妙恩
中　　華　　民　　國　　94　　年　　10　　月　　26　　日
附錄：本案論罪科刑法條全文
毒品危害防制條例第四條第二項：
製造、運輸、販賣第二級毒品者，處無期徒刑或七年以上有期徒
刑，得併科新臺幣七百萬元以下罰金。
